# 请教陈版，我单位支付的体育赛事冠名费需要列支广告费吗还是其他业务成本科目？

提问人：w_huajie 时间：2019-12-23 17:35:37
请教陈版，如题 ①我单位支付的体育赛事冠名费需要列支广告费吗还是其他业务成本科目？我们单位目前的理解偏向其他业务成本，主要依据是合同中我方可以利用联盟给予赛事商务资源和主场地广告位招商引资，所以认为不单纯是广告费，该部分冠名费可以列入其他业务成本，但是我们没有去招商引资，等于没有对应的收入，所以觉得是否要按实质重于形式，确认为广告费。
②体育馆场地使用费、安保费、水电费等由我方承担，该部分费用怎么账务处理？
还请陈版给予指导，非常感谢。以下是合同中的一部分约定，我单位为乙方，对方为甲方。
合同内容：
“ 甲方负责引进  赛事的经营权。球队在赛事期间由乙方独家冠名为公司职业球队。
第二条 双方权益
2.1合同期内，甲乙双方共同拥有赛事在地区的商务资源和联盟给予的主场地广告位，其中乙方占 70%，甲方占 30%；双方分别遵守  赛事联盟商务规定进行招商引资，自负盈亏。
2.2 甲乙双方均可以按照 2.1约定比例使用联盟统一给予的赛事广告、促销、新闻媒体、网络媒体等多种活动来进行品牌宣传与产品促销，最终使用权限范围参照联盟每年具体招商文件规定，不得与其相违背。
5428 、请教陈版，我单位支付的体育赛事冠名费需要列支广告费吗还是其他业务成本科目？目录2.3合同期内若甲方未能成功引入该联赛，合同作废，乙方不支付任何费用。
第三条合作期限、冠名费用
3.1 本合同自年月日起至年月日止，首签三年；合同到期后，在同等条件下，甲乙双方可优先选择续签事宜。
3.2 乙方每年向甲方支付冠名费总费用（含税价）为：人民币 * 万元整（￥：*）（不包括体育馆场地使用费、安保费、水电费等），作为球队独家冠名经费及甲方为引进该赛事经营权的相关开支费用。
3.3 由乙方出面协调，免费提供体育馆作为联赛 赛区主赛场以及联赛期间日常训练馆，联赛和训练期间的安保费用由乙方承担。
第四条　甲方的权利和义务
4.1甲方有权要求乙方按照合同的约定按时支付相关费用。
4.2甲方应保证乙方的独家球队冠名权具有排他效应，并积极协助乙方充分行使其在本合同第二条中的合法权益。
4.3所有关于赛事宣传、广告材料、媒体新闻报道（包括报纸、杂志、广播、电视等）及甲乙双方的新闻发布会，乙方都必须使用标准的赛事名称和标志，若乙方有做其他宣传的，则甲方可提供协助，但必须服从 联盟规定。
4.4甲方有义务在合同履行过程中，维护乙方形象并保守在本合同签订或履行过程中所知悉的乙方的商业秘密。
4.5甲方负责所有参赛球员在 市的食宿及交通出行费用，并承担赛事所聘请的裁判、技术人员的劳务、食宿及交通出行等费用。
4.6因甲方原因造成人身伤亡、财产损失的，由甲方承担全部责任，乙方不承担任何责任。
4.7甲方利用联盟给予赛事商务资源和主场地广告位招商引资，应对其所引入商家的资质、产品质量、广告内容等进行审核，并保证不得违反相关法律法规规定，若因此造成不利影响或乙方损失的，甲方应承担连带赔偿责任。
4.9 甲乙双方应有权益，暂参照乙方提供的《 2018 年联赛商务推广工作规定》的权益分配范围，享有俱乐部联赛区招商权益；因 “2019 年联赛商务推广工作规定” 未下发，待 “2019 年联赛商务推广工作规定”下发后，即按 2019 年联赛商务推广工作规定实行。
第五条乙方的权利及义务
5.1 乙方享有对  球队的独家冠名权，但不参与对该球队具体事务的管理。
5428 、请教陈版，我单位支付的体育赛事冠名费需要列支广告费吗还是其他业务成本科目？目录5.2 乙方享有本合同第二条所约定的合法权益。
5.3 乙方享有冠名球队、比赛服装广告权，冠名球队、队员统一身着印有乙方广告的球服出场。冠名球队、队员服装的 logo和字体乙方应及时提交给甲方，由 联盟统一印制。
5.4 乙方应当按照本合同约定及时足额支付相关费用。
5.5 乙方自行负责其自身的广告宣传及传播（包括但不限于横幅、宣传牌、广告视频制作及放映等）并承担因此支出的一切费用。
5.6 因乙方原因造成人身伤亡、财产损失的，由乙方承担全部责任，甲方不承担任何责任。
5.7乙方利用联盟给予赛事商务资源和主场地广告位招商引资，应对其所引入商家的资质、产品质量、广告内容等进行审核，并保证不得违反相关法律法规规定，若因此造成不利影响或甲方损失的，乙方应承担连带赔偿责任。
5.8乙方有义务在合同履行过程中，维护甲方形象并保守在本合同签订或履行过程中所知悉的甲方的商业秘密。

回答人：chenyiwei
你公司的业务模式是什么？为何取得了招商引资的权利但未实际动用该权利？

提问人：w_huajie 时间：2020-01-02 08:05:06
抱歉陈版主，没收到系统提醒一直以为还没回复，今天点进来才发现您的回复。
我们公司是国企，业务模式一般是政府指定我们公司承办，就由我们公司来承办。招商引资的权利没有动用的原因，一个是因为没有人员去做，另一个是因为体制内的原因现实中不好操作（如操作中存在风险导致大家为规避风险宁愿不去做、上级主管没有批准），所以这个权利最终没有用。

回答人：chenyiwei
如果确定不会利用招商引资的权利，则建议直接计入销售费用——广告费。